【裁判字號】    95,易,150
【裁判日期】    950920
【裁判案由】    傷害等
【裁判全文】
臺灣高雄地方法院刑事判決               95年度易字第150號
公  訴  人  臺灣高雄地方法院檢察署檢察官
被      告  丁○○
            丙○○
            戊○○
            甲○○
上列被告因傷害等案件，經檢察官提起公訴（94年度核退偵字第
303 號），本院判決如下：
    主  文
丁○○用酒類，不能安全駕駛動力交通工具而駕駛，處拘役肆拾
日，如易科罰金，以佰元（即新臺幣玖佰元）折算壹日。
丙○○、甲○○共同傷害人之身體，各處有期徒刑肆月，如易科
罰金，均以佰元（即新臺幣玖佰元）折算壹日；又共同損壞他
人汽車之擋風玻璃，足以生損害於他人，各處有期徒刑貳月，如
易科罰金，均以佰元（即新臺幣玖佰元）折算壹日。各應執行
有期徒刑伍月，如易科罰金，均以佰元（即新臺幣玖佰元）折
算壹日。
戊○○共同傷害人之身體，累犯，處有期徒刑伍月，如易科罰金
，以佰元（即新臺幣玖佰元）折算壹日；又共同損壞他人汽車
之擋風玻璃，足以生損害於他人，累犯，處有期徒刑月，如易
科罰金，以佰元（即新臺幣玖佰元）折算壹日。應執行有期徒
刑陸月，如易科罰金，以佰元（即新臺幣玖佰元）折算壹日。
    事  實
一、戊○○前於民國93年間因違反毒品危害防制條例案件，經本
    院以93年度簡字第2433號判處有期徒刑3 月確定，嗣於93年
    8 月30日易科罰金執行完畢。丁○○明知服用酒類不能安全
    駕駛，仍於93年12月12日23時許，在高雄市三民區○○○街
    與博愛路口「輕鬆卡拉OK」與友人飲酒後，致不能安全駕駛
    動力交通工具之情形下，竟仍於同年月13日凌晨3 時許，駕
    駛車牌號碼ZM-5686 號自用小客車，行經高雄市三民區○○○街43號前，適戊○○所駕駛停放在該街43號前（車頭朝東
    ）車牌號碼ZT-1915 號（車主游美珠）自用小客車，及丙○○所駕駛停放在該街43號對面（車頭朝西），遭人駕車擦撞
    致該2 車之車身凹陷，並使該2 車之警報器發出警報聲響，
    戊○○、丙○○聞聲查看後，見該街當時僅有丁○○駕車經
    過，遂疑係丁○○所為，其2 人乃夥同甲○○及其他姓名不
    詳之男子4 人，由戊○○駕駛車牌號碼ZT-1519 號自小客車
    搭載姓名不詳之男子2 人，丙○○、王耀德及其他人則分別
    駕駛車牌號碼4197-GS 號、ZB-3512 號（BMW 廠牌）自用小
    客車追趕丁○○，嗣於在高雄市○○區○○街與吉林街口，
    丁○○之車輛因遇施工圍籬無法前行而將之攔下，待丁○○
    下車後，丙○○、戊○○、甲○○與其他真實姓名年籍不詳
    之成年男子4 人，竟基於傷害之犯意聯絡，分持球棒、枴杖
    鎖毆打丁○○身體各部位，使丁○○受有左尺骨下端骨折之
    傷害，復另基於毀損之犯意聯絡，持前開器物敲打丁○○所
    駕駛之ZM-5686 號自用小客車前、後方擋風玻璃，致該車之
    前方擋風玻璃破裂，後方擋風玻璃龜裂，足生損害於丁○○
    （球棒及枴杖鎖均未扣案）。迨於同日凌晨3 時30分許，甲○○與其他成年男子見警方到場處理，即搭乘ZB-3512 號自
    小客車逃逸。丁○○、丙○○、戊○○則當場查獲，並令丁○○吐氣測得之酒精濃度為每公升0.62毫克。
二、案經高雄市政府警察局三民第一分局移送臺灣高雄地方法院
    檢察署檢察官偵查起訴。
    理  由
壹、程序部分：
    被告丁○○、丙○○、戊○○、甲○○，就證人庚○○、蘇
    生才、簡嘉宏、陳信安、辛○○於偵查中所為證述，及診斷
    證明書、車損照片、酒精濃度測試表、測試觀察紀錄表、道
    路交通事故現場圖、談話紀錄表等之證據能力，於言詞辯論
    終結前均未表示異議，本院審酌上開言詞陳述、書面作成之
    時，形式上並無何可認為虛偽之情事，且與本案有關，認為
    適為本案之證據，是其2 人於警詢中之證言，依刑事訴訟法
    第159 條之5 第2 項之規定，均有證據能力，合先敘明。
貳、實體部分：
一、認定犯罪事實所憑之證據：
  (一)被告丁○○涉犯公共危險罪部分：
    按刑法第185 條之3 所謂之「不能安全駕駛」，係抽象危險
    犯，並不以發生具體危險為必要；對於呼氣酒精濃度已達每
    公升零點55毫克 (MG/L) 以上，肇事率為一般正常人之10倍
    ，認為已達「不能安全駕駛」之標準，此業經法務部以88年
    5 月18日法88檢字第1669號函告週知，應為絕對不能安全駕
    駛動力交通工具。被告丁○○前開不能安全駕駛動力交通工
    具犯行，業據其本院審理中均坦承不諱，且經警測得其呼氣
    酒精濃度，已達每公升0.62毫克，有酒精濃度測試表可稽；
    另經測試觀察結果亦有多話之情事，復有測試觀察紀錄表1
    份附卷可按。是被告丁○○確因飲酒已達不能安全駕駛動力
    交通工具之程度無疑。事證明確，被告丁○○前開犯行堪予
    認定。
  (二)被告丙○○、戊○○、甲○○被訴傷害及毀損部分：
    訊據被告丙○○、戊○○、甲○○均矢口否認有何傷害及毀
    損之犯行，被告丙○○辯稱：我會在案發現場（以下均指高
    雄市○○區○○街與吉林街口）是因為我懷疑丁○○車子撞
    到我的車子，所以我開車去追丁○○。我到現場的時候，他
    已經被其他我不認識的人打，這些人也有毀損丁○○的車子
    。現場除了我、戊○○之外，還有其他6 、7 個我們2 個不
    認識的人云云；被告戊○○辯稱：我會在案發現場，是因為
    我懷疑丁○○車子撞到我的車子。我是聽到車子的警報器在
    響，出門之後看到我的車子有被撞到的痕跡，看到被告丁○○的車子在路上蛇行，我就懷疑是他撞的，所以就開車去追
    他的車子；我到現場的時候，現場已經有人把他攔下來並打
    他，過了不久警察就來了云云；被告甲○○辯稱：當天（案
    發時）我人在睡覺，不在現場。是戊○○打電話給我，說他
    在派出所，叫我買東西給他吃，我就買東西過去云云。經查
    ：
  1.被告丙○○、戊○○、甲○○3 人於案發之際，均在案發現
    場之事實，業據被告丙○○、戊○○2 人分別自承在卷（見
    本院卷第37頁），核與證人即被害人丁○○於偵查及本院審
    理時證述之情節相合（見上開偵卷第30頁、本院卷第113 頁
    ）。被告甲○○雖辯稱：案發之際其當時不在場云云。然被
    告甲○○於案發之際亦在場，除丁○○前開於偵查及本院審
    理時之證述可憑外，亦據證人庚○○於偵查及本院審理中證
    述明確（見上開偵卷第33頁、第本院卷第110 頁），其證稱
    ：我在現場有看到被告丙○○、戊○○及甲○○，印象中甲○○是坐BMW 的車子走的，戊○○、丙○○留在現場被警盤
    查；我到現場時，被告3 人（即丙○○、戊○○及甲○○）
    均有在場，但是後來除了丙○○、戊○○留下之外，其餘人
    都坐BMW 的車走了等語。而證人即被害人丁○○、庚○○與
    被告甲○○，並無證據可認有何仇隙宿怨，應無故意誣指被
    告甲○○之理，故被告甲○○前開所辯於案發之際不在場云
    云，並非可採。是以被告丙○○、戊○○、甲○○3 人於案
    發之際均在現場之事實，已堪認定。
  2.又丁○○及其所駕駛之ZM-5686 號自用小客車，於案發時、
    地，遭被告丙○○、戊○○、甲○○與真實姓名年籍不詳之
    成年男子4 人，共7 人，分持球棒及拐杖鎖毆打，並敲打其
    駕駛之ZM-5686 號自用小客車等情，業據證人即被害人丁○○於偵查及本院審理中結證在卷，其證稱：他們各拿1 支球
    棒，3 人都有拿球棒打我及我的車子，對方共有7 人（見前
    開偵卷第30頁）；球棒是從甲○○所駕駛、戊○○所乘坐的
    車子後車廂拿出來的，最開始是甲○○拿球棒打中我的右膝
    蓋及頭部…，戊○○拿球棒打我的車子保險桿2 次，甲○○
    說我撞到他的車要如何處理，丙○○也有拿球棒打我的身體
    各部分及頭部。我當時總共被他們3 人拿3 支球棒打，還有
    1 個不知名的人拿拐杖鎖打我，那隻拐杖鎖是從BMW 車子裡
    面拿出來的，除了我之外還有7 、8 人等語（見本院卷第11
    3 頁）。又案發後紹錦榮確實受有左尺骨下端骨折之傷害，
    其駕駛之ZM-5686 號自用小客車前方擋風玻璃破裂、後方擋
    風玻璃龜裂而毀損之事實，除據其於偵查及本院審理中證述
    在卷外，核與證人即員警蘇生才、陳信安於偵查中、辛○○
    於偵查及本院審理中結證之情節亦屬相合（見94年度核退偵
    字第303 號卷第79頁、第87頁、第88頁、本院卷第108 頁）
    ，且有93年12月13日高雄醫學大學附設中和紀念醫院診斷證
    明書1 紙、ZM-568 6號自用小客車前後擋風玻璃破損之照片
    2 張在卷可稽（分別見高雄市政府警察局有民第一分局高市
    警三壹分三字第0930023985號刑案偵查卷宗第36頁、前開偵
    卷第41頁）。又案發現場於員警到場處理之際，確有人手持
    球棒準備離去，並旋即搭乘BMW 廠牌車號ZB-3512 號自用小
    客車離去現場之事實，業據證人庚○○到庭證述甚明（見本
    院卷第110 頁），亦足佐證丁○○所指，遭被告丙○○、戊○○、甲○○及其他不詳姓名年籍之人，持球棒等器物毆打
    乙節，應屬真實。
  3.案發當時現場錄影光碟畫面出現被告（即丁○○）駕駛之車
    輛，嗣後畫面右方駛來1 台白色轎車停在被告（即丁○○）
    所駕駛的車輛左方，該白色轎車內下來3 名男子（均未穿著
    背心），其中1 人掀開白色轎車（後車廂）拿出球棒，畫面
    中持該球棒之人敲打被告所駕之車輛及右前方保險桿，嗣後
    畫面左方開來1 台黑色BMW （車號ZB-3512 號）的車，車上
    下來3 個人，3 人均未穿著背心，6 人（共計6 名男子均未
    穿著背心）中之1 人將該白色轎車移至被告所駕車輛後方，
    該BMW 轎車則移至被告車輛正前方。畫面顯示另有1 人穿著
    背心（第7 人），與其餘在場之人動手持球棒、徒手毆打被
    告等情，業經本院當庭勘驗現場錄影光碟無訛，並製有勘驗
    筆錄1 份在卷可憑（見本院卷第84頁）。另（經檢察官當庭
    播放現場錄影光碟）畫面中第2 台追上（丁○○所駕自用小
    客車）的白色自用小客車（原本停放在丁○○的車子左側後
    來移到後面的那台車），車號為ZT-1915 號，亦據證人即員
    警蘇生才於偵查中證述甚明（見上開偵卷第79頁）。而車號
    ZT-1915 號自用小客車於案發當日係由被告戊○○駕駛乙節
    ，為其所自承，則綜合前開勘驗筆錄及證人蘇生才之證述，
    於案發之際被告戊○○及2 名不詳姓名之男子共同搭乘車號
    ZT-1915 號自用小客車，並在案發現場將丁○○所駕車輛攔
    下，並由其中1 人自前開小客車後車廂取出球棒之事實應可
    認定。至被告丙○○固不否認案發之際在場，並身著背心之
    事實（見本院卷第84至85頁），但辯稱：當時身穿背心不只
    我1 人云云。然經本院勘驗現場錄影光碟，雖不能清楚辯識
    在場之人之面貌特徵，然畫面中其餘6 名分別自ZT -1915
    號、黑色BMW （車號ZB-3512 號）自用小客車下車之人，均
    未穿著背心之事實，亦有本院勘驗筆錄可佐（見本院卷第84
    頁），是被告丙○○即為前開現場錄影光碟中之身著背心之
    人，應可確認。是以
    本件被告丙○○、戊○○既係因懷疑丁○○駕車擦撞其2 人
    所停放之車輛，始駕車追逐丁○○，則見其早已對丁○○心
    生不滿，故其2 人在夥同甲○○及其他4 名成年男子，攔下
    丁○○所駕車輛後，共同持自車號為ZT-1915 號自用小客車
    後車廂取出之球棒毆打丁○○，並毀損其所駕駛之ZM-5686
    號自用小客車之前後擋風玻璃，即非難以想像。
  4.至證人即車牌號碼ZB-3512 號自用小客車之車主乙○○雖到
    庭證稱：其於93年12月13日凌晨3 時許，曾駕駛廠牌BMW ，
    車牌號碼ZB-3512 號自小客車欲至案發現場附近購物，發現
    有人打架即駛離現場，並沒有將車借予他人云云（見本院卷
    第115 至116 頁）。然案發時係由某男子駕駛前開BMW 廠牌
    車號ZB-3512 號自用小客車，搭載其餘不詳姓名年籍之男子
    離去，且案發後復由某男子駕駛前開ZB-3512 號自用小客車
    ，搭載甲○○至警局，始由丁○○指認被告甲○○亦於案發
    之際係毆打及毀損之人，業據證人庚○○抄錄該車之車牌號
    碼之事實，業據證人庚○○於偵查及本院審理時證述明確（
    見前開偵卷第34頁、本院卷第111 頁、第117 頁）。又證人
    乙○○於案發前即已認識甲○○之事實，業據其到庭證述在
    卷（見本院卷第116 頁、第118 頁），則其所為證述，顯係
    迴護被告甲○○，自無足採信。故其上開之證述，尚難作為
    認定被告甲○○未曾在案發現場之有利依據。
  5.又證人己○○雖到庭證稱：案發當時，被告戊○○、丙○○
    包括我，總共3 個人在我家（高雄市三民區○○○街43號）
    屋內1 樓聊天，後來聽到車子的警報器在響，被告戊○○、
    丙○○各自開車追出去等語（見本院卷第119 至121 頁）。
    惟證人己○○復供稱：其未與被告戊○○、丙○○追出去等
    語（見本院卷第120 頁），則證人己○○既未隨同跟至案發
    現場，則其即無法證明被告戊○○、丙○○2 人，嗣後駕車
    將丁○○攔下後，是否動手毆打丁○○並毀損其所駕ZM-568
    6 號自用小客車之事實，亦難據為有利被告戊○○、丙○○
    之論據。
  6.綜上，本件事證明確，被告丙○○、戊○○、甲○○3 人傷
    害及毀損之犯行，均堪認定，應依法論科。
二、所犯罪名及科刑理由：
  (一)核被告丁○○所為，係犯刑法第185 條之3 之服用酒類不能
    安全駕駛動力交通工具而駕駛罪；被告丙○○、戊○○、甲○○所為均係犯刑法第277 第1 項之傷害罪及第354 條之毀
    損罪。
  (二)按行為後法律有變更者，適用行為時之法律，但行為後之法
    律有利於行為人者，適用最有利於行為人之法律，係為現行
    刑法第2 條第1 項所明文。此條規定乃與刑法第1 條罪刑法
    定主義契合，係規範行為後法律變更所生新舊法律比較適用
    之準據法，並無新舊法比較之問題，應一律適用裁判時之現
    行刑法第2 條規定以決定適用之刑罰法律，先予辨明。又本
    次刑法修正之比較新舊法，應就罪刑有關之共犯、未遂犯、
    想像競合犯、牽連犯、連續犯、結合犯，以及累犯加重、自
    首減輕暨其他法定加減原因（如身分加減）與加減例等一切
    情形，綜其全部罪刑之結果而為比較；且易科罰金之折算標
    準，新法施行後，亦應依新法第2 條第1 項之規定，適用最
    有利於行為人之法律，最高法院95年度第8 次刑庭會議決議
    可資參照。查被告丁○○、丙○○、戊○○、甲○○行為後
    ，如附表所示之相關法律均業經變更，並俱於95年7 月1日
    施行，玆經整體比較結果，裁判時法並未較為有利，從而依
    刑法第2 條第1 項前段規定，自應適用各該行為時法，亦即
    修正前法至明。
  (三)被告丙○○、戊○○、甲○○就前揭傷害及毀損犯行，與其
    餘年籍不詳之成年男子間有犯意聯絡及行為分擔，應論以共
    同正犯（被告行為後，刑法第28條雖將「二人以上共同實施
    犯罪之行為者，皆為正犯」之規定，修正為「二人以上共同
    實『行』犯罪之行為者，皆為正犯」，而於95年7 月1 日施
    行，其差別在於陰謀犯、預備犯，於修法後並不構成共同正
    犯，然被告丙○○、戊○○、甲○○就前開傷害及毀損犯行
    ，非但有犯意之聯絡，且均已著手犯罪行為之實行，是不論
    依修正前、後刑法第28條之規定，均屬共同正犯，自不生新
    舊法比較問題，應逕依修正前刑法第28條規定，論以共同正
    犯）。
  (四)另被告戊○○前於93年間因違反毒品危害防制條例案件，經
    本院以93年度簡字第2433號判處有期徒刑3 月確定，嗣於93
    年8 月30日易科罰金執行完畢等情，有臺灣高等法院被告前
    案紀錄表1 份在卷可稽，其於5 年以內再故意犯本件有期徒
    刑以上之罪，不論依修正前之刑法第47條，或修正後之刑法
    第47條第1 項之規定，均構成累犯，對被告而言並無有利或
    不利之情形，自不生新舊法比較之問題，應逕依修正前之刑
    法第47條，論以累犯，並加重其刑。
  (五)又被告丙○○、戊○○、甲○○前開所犯傷害、毀損2 罪犯
    意各別、行為互殊，觸犯構成要件不同之罪，應予分論併罰
    。而上開被告3 人行為後，刑法第51條業於94年1 月7 日修
    正公布，並於95年7 月1 日施行，修正前刑法第51條規定：
    「數罪併罰，分別宣告其罪之刑，依左列各款定其應執行者
    ：」其中第5 款規定：「宣告多數有期徒刑者，於各刑中之
    最長期以上，各刑合併之刑期以下，定其刑期。但不得逾20
    年。」修正後刑法第51條第5 款規定：「宣告多數有期徒刑
    者，於各刑中之最長期以上，各刑合併之刑期以下，定其刑
    期。但不得逾30年。」比較結果，修正後刑法並非較有利於
    行為人，依刑法第2 條第1 項前段之規定，仍應依修正前刑
    法，定其應執行之刑，附此敘明。
  (六)爰審酌被告丁○○於飲酒後呼氣酒精濃度達每公升0.62毫克
    以上之酒醉情況下，仍不知謹慎，駕車行駛於公眾往來之道
    路，漠視自己及公眾生命財產安全；被告丙○○、戊○○、
    甲○○3 人正值青年，僅因細故即持球棒等物，毆打丁○○
    ，並毀損其駕駛之自用小客車之前後擋風玻璃，其3 人之所
    為實有不當，且犯後復否認犯行，態度難認良好，及上開被
    告犯罪之動機、目的、手段及智識程度等其他一切情狀，分
    別量處如主文所示之刑，並諭知易科罰金之折算標準，並就
    被告丙○○、戊○○、甲○○部分定其應執行之刑及易科罰
    金之折算標準。
據上論斷，應依刑事訴訟法第299 條第1 項前段，刑法第2 條第
1 項前段、修正前（下同）刑法第28條、第185 條之3 、第277
條第1 項、第354 條、第47條、第41條第1 項前段，罰金罰鍰提
高標準條例第1 條、修正前罰金罰鍰提高標準條例第2 條，判決
如主文。
本案經檢察官靳隆坤到庭執行職務。
中    華    民    國    95    年    9     月    20    日
                  刑事第八庭    審判長法  官  李政庭
                                      法  官  王俊彥
                                      法  官  李育信
以上正本證明與原本無異。
如不服本判決，應於收受送達後10日內向本院提出上訴書狀。
中    華    民    國    95    年    9     月    20    日
                                      書記官  廖佳玲
附錄本案論罪科刑法條全文：
刑法第277條第1項：
傷害人之身體或健康者，處3 年以下有期徒刑、拘役或1 千元以
下罰金。
刑法第354條：
毀棄、損壞前二條以外之他人之物或致令不堪用，足以生損害於
公眾或他人者，處2 年以下有期徒刑、拘役或5 百元以下罰金。
┌───────────────────────────────────────────────┐
│附表：                                                                                        │
├──────┬─────────────┬─────────────┬───────┬────┤
│相關變更條文│行為時法（下稱舊法）之內容│裁判時法（下稱新法）之內容│比  較  理  由│備    註│
├──────┼─────────────┼─────────────┼───────┼────┤
│【罰金刑貨幣│依法律應處罰金、罰鍰者，就│中華民國94年1 月7 日刑法修│刑法之貨幣單位│經按現行│
│單位之變更】│其原定數額得提高為2 倍至10│正施行後，刑法分則編所定罰│由「元（指銀元│法規所定│
│罰金罰鍰提高│倍（刑法乃係定明10倍）。第│金之貨幣單位為新臺幣。94年│）」變更為「新│貨幣單位│
│標準條例第1 │1 條所定得提高倍數之規定，│1月7日刑法修正時，刑法分則│臺幣」，且刑法│折算新臺│
│條前段、第5 │於本條例修正後制定之法律，│編未修正之條文定有罰金者，│分則之罰金數額│幣條例第│
│條→刑法施行│不適用之；本條例修正前公布│自94年1 月7 日刑法修正施行│，亦視該分則先│2 條之規│
│法第1 之1 條│之法律，於本條例修正後修正│後，就其所定數額提高為30倍│前曾修正與否，│定折算後│
│第1 項、第2 │其罰金罰鍰數額或法律經全部│。但72年6 月26日至94年1 月│而分別提高3 或│等值，是│
│項          │修正而其罰金罰鍰數額未予變│7 日新增或修正之條文，就其│30倍。        │以新法並│
│            │更者，亦同。              │所定數額提高為3 倍。      │              │未較有利│
├──────┼─────────────┼─────────────┼───────┼────┤
│刑法第33條第│罰金：（銀元）1 元以上。  │罰金：新臺幣1,000 元以上，│罰金刑之下限，│舊法有利│
│5 款：罰金刑│                          │以百元計算。              │由銀元10元（亦│        │
│下限變更    │                          │                          │經提高）即新臺│        │
│            │                          │                          │幣30元，提高為│        │
│            │                          │                          │新臺幣1,000元 │        │
├──────┼─────────────┼─────────────┼───────┼────┤
│【易科罰金折│犯最重本刑為5 年以下有期徒│犯最重本刑為5 年以下有期徒│易科罰金折算標│舊法有利│
│算標準變更】│刑以下之刑之罪，而受6 個月│刑以下之刑之罪，而受6 個月│準由銀元300 元│        │
│修正前刑法第│以下有期徒刑或拘役之宣告…│以下有期徒刑或拘役之宣告者│即新臺幣900 元│        │
│41條第1 項前│得以（銀元，下同）1 元以上│，得以新臺幣1,000 元、2,00│，提高為以新臺│        │
│段、修正前罰│3 元以下折算1 日，易科罰金│0 元或3,000 元折算1 日，易│幣1,000 元、2,│        │
│金罰鍰提高標│。依刑法第41條易科罰金…就│科罰金。                  │000 元或3,000 │        │
│準條例第2 條│其原定數額提高為100 倍折算│                          │元折算1日。   │        │
│→現行刑法第│1 日；法律所定罰金數額未依│                          │              │        │
│41條第1 項前│本條例提高倍數，或其處罰法│                          │              │        │
│段          │條無罰金刑之規定者，亦同。│                          │              │        │
├──────┼─────────────┼─────────────┼───────┼────┤
│刑法第41條第│併合處罰之數罪，均有前項情│前項規定於數罪併罰，其應執│比較言之，以舊│舊法有利│
│2 項        │形，其應執行之刑逾6月者， │行之刑未逾6月者，亦適用之 │法得易科罰金之│        │
│            │亦同。                    │。                        │適用範圍較廣，│        │
│            │                          │                          │較有利行為人。│        │
╠═══╤══╪═════════════╧═════════════╧═══════╪════╡
║整體比│舊法│(一)刑法第277條第1 項                                                   │舊法最低│
║較結果│    │  刑度：處3 年以下有期徒刑、拘役或1,000 元以下罰金即新臺幣30,000元以│刑度及易│
║      │    │    下（依罰金罰鍰提高標準條例第1 條前段提高10倍）、銀元10元即新臺幣  │科罰金之│
║      │    │    30元以上罰金。                                                    │標準均較│
║      │    │  經處以有期徒刑，其易科罰金之標準為銀元300 元即新臺幣900 元折算1 日│低，較為│
║      │    │    。                                                                │有利。綜│
║      │    │(二)刑法第185條之3                                                      │合比較後│
║      │    │  刑度：1 年以下有期徒刑、拘役或銀元3 萬元即新臺幣9 萬元以下、銀元  │，應認整│
║      │    │    10元即新臺幣30元以上罰金。                                        │體適用舊│
║      │    │  經處以拘役，其易科罰金之標準為銀元300 元即臺幣900 元折算1日。     │法較有利│
║      ├──┼───────────────────────────────────┤於被告。│
║      │新法│(一)刑法第277條第1 項                                                   │        │
║      │    │  刑度：處3 年以下有期徒刑、拘役或新臺幣30,000元以下、新臺幣1,000 元│        │
║      │    │    以上罰金。                                                        │        │
║      │    │  經處以有期徒刑，其易科罰金之標準，縱按最低額，亦須以新臺幣1,000 元│        │
║      │    │    折算1 日。                                                        │        │
║      │    │(二)刑法第185條之3                                                      │        │
║      │    │  刑度：1 年以下有期徒刑、拘役或銀元3 萬元即新臺幣9 萬元以下、銀元10│        │
║      │    │    元即新臺幣30元以上罰金。                                          │        │
║      │    │  ，經處以拘役，其易科罰金之標準，縱按最低額，亦須以新臺幣1,000 元折│        │
║      │    │    算1 日。                                                          │        │
╚═══╧══╧═══════════════════════════════════╧════╛


司法院資訊處製作；財團法人民間司法改革基金會備份。
